臺灣高雄地方法院刑事判決　　　　　　　　　　　　九十一年度易緝字第二五號
　　公　訴　人　臺灣高雄地方法院檢察署檢察官
　　被　　　告　丙○○
右列被告因竊盜案件，經檢察官提起公訴（民國九十年度偵字第一八三一○號），及
聲請併案審理（臺灣高雄地方法院檢察署九十一年度偵字第二○三一八號、臺灣屏東
地方法院檢察署九十一年度偵緝字第二○六號），本院判決如左：
    主  文
丙○○連續攜帶兇器竊盜，處有期徒刑壹年，扣案之Ｔ型扳手壹支沒收。
    事  實
一、丙○○曾於民國八十三年間因過失致死及竊盜案件，經臺灣臺中地方法院分別於
    八十三年九月二日以八十三年度交訴字第一五○號判處有期徒刑六月及於八十三
    年九月二十一日以八十三年度訴字第二二五五號判處有期徒刑四月，並皆確定在
    案，嗣於八十四年七月六日執行完畢後，再於八十五年間因詐欺案，經臺灣高等
    法院臺中分院於八十七年六月十八日以八十七年度上易字第八八四號判處拘役五
    十日，並確定在案，而於八十八年二月二十八日執行完畢（以上均不構成累犯）
    ，竟仍不知警惕，復基於意圖為自己不法所有之概括犯意，先於九十年七月十八
    日四時零分許，駕駛甫自不知情之友人王榮樞處所購得之牌照號碼為Ｌ七－一三
    四一號之自小客車，於行至屏東縣屏東市○○里○○街一五四巷十二號前時，因
    見乙○○所有、牌照號碼為八Ｍ－二七七七號之自小客車停於路旁，乃持其所有
    、對人之生命、身體及安全構成威脅，客觀上足為兇器之鐵鉤乙支（未扣案）撬
    開該車之引擎蓋，欲行竊該車，惟因此觸動汽車警報器並經車主乙○○下樓查看
    而未得逞，嗣隨即駕駛Ｌ七－一三四一號之自小客車逃逸；再於九十年九月三十
    日凌晨二時許，在高雄縣路竹鄉○○村○○路八七二號前，復見甲○○所有、牌
    照號碼為ＩＶ－二四八八號之自小客車停於路旁，乃乘車主未及注意之際，持其
    所有、對人之生命、身體及安全構成威脅，客觀上足為兇器之螺絲起子乙支（未
    扣案），以破壞門鎖之方式竊得該車，並以該螺絲起子予以啟動，更竊得該車主
    甲○○置於車內之新台幣（下同）四百元，足以生損害於甲○○。嗣於將離去之
    際，為甲○○發現報警處理並協同其弟黃浴群自後追趕，而為警於同日凌晨二時
    十八分許，在位於高雄縣岡山鎮嘉興里之聖母宮前查獲，並自其身上起出四百元
    之現金；又於九十一年九月十一日，復見丁○○所有牌照號碼為Ｓ三－一一○五
    號之自小貨車停於台南縣仁德鄉○○村○○路六十之一號對面之空地上，乃以相
    同之手法，再持其所有、對人之生命、身體及安全構成威脅，客觀上足為兇器之
    Ｔ型扳手乙支，撬開該車之車門，再以該扳手發動引擎，得手後為掩人耳目乃將
    其甫自不知情之友人莊豐恭處所購得、尚未辦理車輛過戶手續之牌照號碼為ＹＦ
    －四九二一號自小客車之鑰匙插入鑰匙孔，嗣即駕駛該車離去並於行經南向之中
    山高速公路三五四公里處時，為警查獲，另起出該Ｔ型扳手乙把。
二、案經告訴人甲○○訴由高雄縣政府警察局岡山分局及內政部警政署國道公路警察
    局第五警察隊分別報請臺灣高雄地方法院檢察署檢察官偵查起訴及移送併案審理
    暨經告訴人乙○○訴由屏東縣警察局屏東分局報請臺灣屏東地方法院檢察署聲請
    併案審理。
    理  由
一、右揭事實，業據被告丙○○於警訊、偵審中供認不諱，核與告訴人乙○○、甲○○、被害人丁○○指訴之情節相符，並有證人王榮樞、黃浴群於警、偵訊中供證
    屬實，又有贓物認領保管單乙紙、扣押物品清單二紙附卷可稽，事證明確；至被
    告雖另辯稱告訴人甲○○所有牌照號碼為ＩＶ－二四八八號之自小客車，於其行
    竊時並未上鎖，然被告就該部分並未於警、偵訊中提出，且始終坦承係以自備之
    螺絲起子破壞門鎖竊得該車，而證人黃浴群復於警訊中證述：「（被竊之自小客
    車ＩＶ－二四八八號車是否有受損？）駕駛座車門鎖被破壞及電源鎖被破壞 ...
    ... 」等語，核與告訴人甲○○所指述：「竊嫌以不明物體撬開車門鑰匙乙及車
    子之點火開關，導致該兩處鑰匙孔均損壞..... 」之情節（參岡警刑移字第八四
    六號九十年九月三十日甲○○及黃浴群之調查筆錄）相符，是其該部分所辯顯不
    足採信，足認其確係以破壞車門鑰匙孔之方式竊得該車。職是，被告犯行已堪認
    定，應依法論科。
二、按被告於上揭時、地三次竊取汽車及現金四百元時，所攜帶之鐵鉤、螺絲起子及
    Ｔ型扳手等物，均為金屬所製，質地堅硬，外形尖銳，客觀上足以對人之生命、
    身體及安全構成威脅，足供兇器使用，為被告陳明在卷，是核被告竊取甲○○、
    丁○○所有之車輛及甲○○所有之四百元現金部分所為，係犯刑法第三百二十一
    條第一項第三款之攜帶兇器竊盜既遂罪，至被告於九十年七月十八日四時零分許
    ，雖已著手於竊取告訴人乙○○所有、牌照號碼為八Ｍ－二七七七號之自小客車
    犯罪行為之實施，然尚未竊得即被發現，為未遂犯，故其於該部分係犯刑法第三
    百二十一條第二項、第一項第三款之攜帶兇器竊盜未遂罪。又被告先後多次攜帶
    兇器竊盜未遂及既遂犯行，時間緊接，且皆係以撬開車輛門鎖之方式行竊，所犯
    又係構成要件相同之罪名，顯係基於概括犯意為之，被告辯稱其係臨時起意，顯
    不足採，應依刑法第五十六條連續犯之規定，論以攜帶兇器竊盜既遂一罪，並加
    重其刑。另被告行竊甲○○所有之車輛之際，關於毀損鑰匙孔部分，亦據甲○○
    依法告訴，此部分另涉犯刑法第三百五十四條之毀損罪，再其所犯之毀損罪與上
    揭連續加重竊盜罪間有方法結果之牽連關係，應從重論以連續加重竊盜罪。又檢
    察官移送併案審理部分（臺灣高雄地方法院檢察署九十一年度偵字第二○三一八
    號、臺灣屏東地方法院檢察署九十一年度偵緝字第二○六號）及前述毀損罪部分
    ，雖未據起訴，惟與已起訴部分之犯罪事實，有裁判上一罪之連續犯及牽連犯之
    關係，依審判不可分之法理，本院自得一併審究，併此敘明。爰審酌被告曾於八
    十三年間因過失致死及竊盜案件，經臺灣臺中地方法院分別於八十三年九月二日
    以八十三年度交訴字第一五○號判處有期徒刑六月及於八十三年九月二十一日以
    八十三年度訴字第二二五五號判處有期徒刑四月，並皆確定在案，嗣於八十四年
    七月六日執行完畢後，再於八十五年間因詐欺案，經臺灣高等法院臺中分院於八
    十七年六月十八日以八十七年度上易字第八八四號判處拘役五十日，並確定在案
    ，而於八十八年二月二十八日執行完畢，此有臺灣高雄地方法院檢察署刑案資料
    查註紀錄表及臺灣高雄地方法院檢察署刑案資料查註紀錄表在卷可佐，仍不知悔
    改，竟攜帶足供兇器使用之鐵鉤、螺絲起子及Ｔ型扳手竊取他人之汽車及車內之
    財物，得手後更肆無忌憚駕駛竊得之汽車，危害社會治安，對社會民眾財物所生
    之危害亦非輕淺，惡性實屬不輕，惟念其犯後自始坦承，態度良好，並有悔意等
    一切情狀，量處如主文所示之刑。末按查扣之Ｔ型扳手一支，係被告所有並供其
    犯加重竊盜罪所用之物，亦據其陳明在卷，且經扣案，爰均依刑法第三十八條第
    一項第二款規定併予宣告沒收；至被告另用以犯案之鐵鉤及螺絲起子各一支，業
    經被告於犯案後隨即丟棄一節，已據被告供承在卷，而該等工具亦非違禁物，故
    為避免執行上困難，爰不予宣告沒收；再被告於竊得告訴人丁○○所有之車輛並
    已置於其實力支配下後，雖為掩人耳目而將其所有、牌照號碼為ＹＦ－四九二一
    號自小客車之鑰匙插入該車輛之鑰匙孔內，惟該鑰匙並非供犯罪所用之物，且未
    扣案，是無從依法宣告沒收，附此敘明。
據上論斷，應依刑事訴訟法第二百九十九條第一項前段，刑法第五十六條、第三百二
十一條第一項第三款、第三百五十四條、第五十五條、第三十八條第一項第二款，罰
金罰鍰提高標準條例第一條前段，判決如主文。
本案經檢察官李靜文到庭執行職務
中      華      民      國      九十一      年    十一    月    一      日
                                  臺灣高雄地方法院刑事第三庭
                                      法  官    林靜梅
右正本證明與原本無異。
如不服本判決，應於判決送達後十日內，向本院提出上訴狀。
                                      書記官    洪生輝
中    華    民    國      九十一      年      十一      月      一      日
